臺灣臺中地方法院宣示判決筆錄　　　　　94年度訴字第3281號
公　訴　人　臺灣臺中地方法院檢察署檢察官
被　　　告　甲○○
　　　　　　　　　　之1
選任辯護人　梁宵良律師
被　　　告　丁○○
上列被告因妨害自由等案件（94年度偵字第5405號），於中華民
國94年11月29日下午4時0分，在本院第十一法庭宣示判決，出席
職員如下：
法官起立朗讀判決主文、犯罪事實要旨、處罰條文、（附記事項
），及告以上訴限制、期間並提出上訴狀之法院，且諭知記載其
內容：
一、主  文：
    甲○○共同私行拘禁，剝奪人之行動自由，處有期徒刑陸月
    ，如易科罰金，以佰元折算壹日。
    丁○○共同私行拘禁，剝奪人之行動自由，累犯，處有期徒
    刑陸月，如易科罰金，以佰元折算壹日。
二、犯罪事實要旨：
（一）丁○○前於民國八十二年間因違反麻醉藥品管理條例案件
      ，經臺灣臺北地方法院以八十二年度易字第二一０三號判
      處有期徒刑七月確定；又因違反懲治盜匪條例等案件，經
      臺灣板橋地方法院以八十二年度訴字第三一五六號判處應
      執行有期徒刑九年二月，前開二案另經合併定其應執行刑
      為有期徒刑九年六月；之後，於八十七年間因搶奪等案件
      ，經臺灣板橋地方法院八十七年度訴字第一八四四號判處
      應執行有期徒刑十月，並經臺灣高等法院八十八年度上訴
      字第一一八五號判決上訴駁回確定；另因侵占遺失物罪，
      而經臺灣臺北地方法院以八十七年度北簡字第一六一二號
      判處罰金銀元一千元，如易服勞役以銀元三百元折算一日
      確定。前開各罪經接續執行後，於九十三年四月八日因縮
      刑期滿執行完畢。
（二）緣甲○○係址在臺中市○○路國華汽車租賃有限公司之實
      際經營人，於九十三年八月二十七日，受林宥成之託，代
      為催討其與丙○○間之工程款債務。詎甲○○竟與乙○○
      （嗣到案後再行審理）、丁○○共同基於妨害自由之犯意
      聯絡，先推由乙○○與林宥成簽訂委託合約書，敲定討債
      細節，並達成事成後甲○○等三人可取得所討債款半數，
      其中扣除一部分作為欲另成立討債公司之基金，餘則由三
      人均分之協議後，再由丁○○於九十三年九月一日中午十
      二時二十五分許，向丙○○佯稱有工程款要估價，相約在
      臺中市○○路○段二三０之五號「大華行銷公司」前見面
      ，迨丙○○騎乘機車出現後，乙○○即上前強行拔下丙○○之機車鑰匙，並與丁○○及有犯意聯絡、姓名年籍均不
      詳之成年男子數名，共同徒手毆打丙○○，將丙○○強行
      帶往上開公司二樓之辦公室內，加以拘禁之，復共同接續
      徒手毆打丙○○，致丙○○受有鼻樑處表皮傷1×0.2公分
      併瘀腫傷3×3公分、左耳後瘀傷3×3公分、右前臂表皮傷
      7 ×0.1公分、右上臂擦瘀傷2×0.2公分、左頸瘀傷3×
      0.2 公分等傷害；乙○○又對丙○○恫稱：若再不聽從，
      要砍斷其腳筋等語，使丙○○心生畏怖，渠等即接續以此
      等強暴、脅迫方式，剝奪丙○○之行動自由。期間，復脅
      迫逼問丙○○提款卡密碼，並由丁○○載同乙○○至自動
      提款機接續領走新臺幣（下同）八萬元，另要求丙○○當
      場簽具亦無義務、面額分別為十萬元、十二萬元、十二萬
      元之本票三張後，於當日十四時許，才讓丙○○離去。嗣
      經丙○○報警處理，經警循線而查獲上情。
三、處罰條文：刑法第三百零二條第一項（公訴人雖另認被告甲○○、丁○○所犯使被害人丙○○行無義務之事部分，尚犯
    刑法第三百零四條第一項之強制罪，而與渠等所犯刑法第三
    百零二條第一項罪行有牽連關係。然按刑法第三百零二條第
    一項及第三百零四條第一項之罪，其所保護之法益均為被害
    人之自由，而私行拘禁，及不外以強暴、脅迫為手段，其罪
    質本屬相同，惟第三百零二條第一項之法定刑，既較第三百
    零四條第一項為重，則以私行拘禁之方法妨害人自由，縱其
    目的使人行無義務之事，或妨害人行使權利，仍應逕依第三
    百零二條第一項論罪，並無適用第三百零四條第一項之餘地
    ，最高法院二十九年上字第三七五七號判例可資參照。基此
    公訴人此部分論罪，尚有誤會，附此敘明）。
四、附記事項：
（一）被告甲○○、丁○○分別出具如附件所示之切結書一紙。
（二）被告甲○○、丁○○願共同賠償被害人丙○○八萬元（於
      九十四年十一日十八日上午在本院第十一法庭，由被告甲○○、丁○○當庭分別給付被害人丙○○二萬八千元、四
      萬元完訖，另由被告甲○○於庭後匯款一萬二千元至被害
      人丙○○設在建華銀行，帳號0000000000000-0號帳戶）
      。
五、協商判決除有刑事訴訟法第四百五十五條之四第一項第一款
    於本訊問程序終結前，被告撤銷協商合意或檢察官撤回協商
    聲請者；第二款被告協商之意思非出於自由意志者；第四款
    被告所犯之罪非第四百五十五條之二第一項所定得以協商判
    決者；第六款被告有其他較重之裁判上一罪之犯罪事實者；
    第七款法院認應諭知免刑或免訴、不受理者情形之一，及違
    反同條第二項「法院應於協商合意範圍內為判決；法院為協
    商判決所科之刑，以宣告緩刑或二年以下有期徒刑、拘役或
    罰金為限」之規定者外，不得上訴。
六、如不服本件判決，且符合前述得上訴之特別規定者，得自收
    受判決送達之日起十日內，向本院提出上訴書狀，上訴於第
    二審法院。
中　　華　　民　　國　　94　　年　　11　　月　　29　　日
                  刑事第十一庭
                      書記官　魏愛玲
                  　　法　官　莊嘉蕙
以上正證明與原本無異。
                      書記官　魏愛玲
中　　華　　民　　國　　94　　年　　11　　月　　29　　日
